# 请教：增值税纳税申报表中的销售额

提问人：快点向前跑 时间：2011-09-08 22:27:41
有一笔货物企业已发货，按照会计准则可以确认收入，但未开专票。请问在增值税纳税申报表中，应纳货物销售额是否应包含此笔收入？坐等各位大虾拍砖指教

回答人：chenyiwei
要看是否已到税法规定的该笔销售业务的纳税义务发生时间。你可以对照暂行条例、细则和相关通知、公告中关于纳税义务发生时间的规定（需考虑不同的销售方式的差异），看看是否符合。